臺灣高等法院刑事判決　　　　　　　 100年度上易字第2382號
上　訴　人
即　被　告　陳啟
上列上訴人因竊盜案件，不服臺灣桃園地方法院100年度審易字
第620號，中華民國100年8月25日第一審判決（起訴案號：臺灣
桃園地方法院檢察署99年度偵字第9842號），提起上訴，本院判
決如下：
    主  文
上訴駁回。
    理  由
一、按刑事訴訟法第350條、第361條、第362條、第367條規定，
    不服地方法院之第一審判決而上訴者，須提出上訴書狀，並
    應敘述具體理由，為上訴必備之程式；其所提出之書狀未敘
    述上訴理由，或僅曾以言詞陳述上訴理由者，均應於上訴期
    間屆滿後20日內補提理由書於第一審法院。第一審法院經形
    式審查，認逾期未補提上訴理由者，應定期間先命補正；逾
    期未補正者，為上訴不合法律上之程式，應以裁定駁回。倘
    已提出上訴理由，但所提非屬具體理由者，則由第二審法院
    以上訴不合法律上之程式，判決駁回。而所謂具體理由，必
    係依據卷內既有訴訟資料或提出新事證，指摘或表明第一審
    判決有何採證認事、用法或量刑等足以影響判決本旨之不當
    或違法，而構成應予撤銷之具體事由，始克當之（例如：依
    憑證據法則具體指出所採證據何以不具證據能力，或依憑卷
    證資料，明確指出所為證據證明力之判斷如何違背經驗、論
    理法則）；倘僅泛言原判決認定事實錯誤、違背法令、量刑
    失之過重或輕縱，而未依上揭意旨指出具體事由，或形式上
    雖已指出具體事由，然該事由縱使屬實，亦不足以認為原判
    決有何不當或違法者（例如：對不具有調查必要性之證據，
    法院未依聲請調查亦未說明理由，或援用證據不當，但除去
    該證據仍應為同一事實之認定），皆難謂係具體理由，俾與
    第二審上訴制度旨在請求第二審法院撤銷、變更第一審不當
    或違法之判決，以實現個案救濟之立法目的相契合，並節制
    濫行上訴（參照最高法院97年度台上字第892號判決意旨）
    。
二、經查：
  (一)本件原審適用簡式審判程序，並以上訴人即被告陳啟於原
    審之自白、證人即被害人游富貴、證人葉三妹、陳仁傑、吳
    湘婷之證述及卷附贓物  認領保管單、桃園縣政府警察局車
    輛尋獲電腦輸入單、車籍查詢—基本資料詳細畫面、查獲現
    場暨起獲失竊車輛照片、監視攝影翻拍畫面、本院被告前案
    紀錄表等為據，認定被告確有竊盜犯行，量處有期徒刑5月
    ，如易科罰金，以新臺幣（下同）1千元折算1日。從形式上
    審查，其採證認事及用法，並未違反法令或悖離經驗法則、
    論理法則，量刑亦屬允當。
  (二)被告上訴意旨略以：刑事審判旨在實現刑罰權之分配正義，
    法院對有罪被告之科刑，應符合罪刑相當原則，俾使輕重得
    宜、罪當其罪，以契合社會之法律情感，故刑法第57條明訂
    科刑時審酌一切情狀，尤應注意該條所列10款事項以為科刑
    輕重之標準，並於同法第59條賦予法院以裁量權；量刑乃實
    體上賦予法院得為自由裁量之事項，法院行使此項職權時，
    應受比例原則與平等原則等一般法律原則之支配。而被告於
    警詢、偵訊及原審均坦承不諱，無脫匿刑責之舉，惟原判決
    仍科處有期徒刑5月，似嫌過苛等語。
  (三)查被告於警詢時雖坦承犯行，惟於偵查中卻翻異前詞、否認
    犯行，辯稱：該車係友人陳仁傑所竊，再轉交伊始用云云，
    迄原審時始坦承不諱，有該等筆錄附卷可參（見偵卷第5頁
    反面至7、52至53頁、原審卷第31頁反面、33頁反面），是
    上訴意旨指稱：被告於警詢、偵訊及原審均坦承不諱云云，
    已與卷內事證不符。且本件原判決已審酌被告於原審自白之
    情狀，所為量刑既未逾越法定刑度，復未濫用自由裁量之權
    限，核無不當或違法，亦無違反比例原則、平等原則或罪刑
    相當原則之可言。而觀諸刑法第320條第1項之竊盜罪，法定
    本刑為2月以上5年以下有期徒刑、拘役或1萬5千元以下罰金
    ，原審量處有期徒刑5月，並諭知以1千元折算1日之易科罰
    金折算標準，並未失重。又刑法第59條之酌量減輕其刑，必
    於犯罪之情狀，在客觀上足以引起一般同情，認為即予宣告
    法定低度刑期，猶嫌過重者，始有其適用，至於犯罪動機、
    情節輕微、素行端正、家計負擔、犯後態度等情狀，僅可為
    法定刑內從輕科刑之標準，不得據為酌量減輕之理由（最高
    法院51年台上字第899號、28年上字第1064號等判例意旨可
    參）。衡之本件被告於民國98年12月29日凌晨3時50分許，
    在宜蘭縣冬山鄉○○路○段984號前，趁游富貴為圖方便，
    未將其占有使用之車牌號碼4415—KN號自用小客車熄火，即
    下車至便利商店購物之機會，竊取該自用小客車，其後被告
    為逃避查緝，即改懸掛HK—6171號車牌2面，作為代步工具
    之用，嗣於99年1月27日凌晨5時18分許，被告在桃園縣楊梅
    市○○路68號吳湘婷經營之「168釣蝦場」前，發動該竊得
    之自用小客車欲離去之際，因一時操控不當，不慎駕車衝撞
    釣蝦場之鐵捲門，乃棄車逃離現場，經吳湘婷報警後，始查
    獲本案等情節，並無上述應酌予減輕之特殊事由。從而，被
    告之上訴理由，並未依據卷內既有訴訟資料或提出新事實、
    新證據，指摘或表明原審判決有何採證認事、用法或量刑等
    足以影響判決本旨之不當或違法，而構成應予撤銷之具體事
    由。是揆諸前揭規定暨說明，被告上訴未以書狀敘述具體理
    由，應認不合法律上之程式，爰不經言詞辯論，逕予駁回。
據上論斷，應依刑事訴訟法第367條前段、第372條，判決如主文
。
中    華    民    國   100    年    10    月    21    日
                     刑事第五庭  審判長法  官  王敏慧
                                       法  官  白光華
                                       法  官  崔玲琦
以上正本證明與原本無異。
不得上訴。
                                       書記官  黃家麟
中    華    民    國   100    年    10    月    26    日